# 请教陈版，关于转租赁的判断问题

提问人：gpqg 时间：2020-05-27 20:38:00
陈版，公司的商业经营用房是整体租赁，再转租出去；支付给出租方的租金是按上年收到的租金收入一定比例付给出租人。这样是否可以理解公司不能获得几乎全部经济利益，就可以不适用租赁准则，按租金一定比例分享，可以理解为一种代理行为？
谢谢陈版！

回答人：chenyiwei
不应当简单地这样认为。应参照新收入准则第三十四条的规定，确定本企业在该交易安排中的地位是代理人还是主要责任人。如果是代理人的，才可以如你所述的处理。建议考虑的因素包括但不限于：“按上年收到的租金收入一定比例付给出租人”的具体比例；是否设定了保底租金；本企业在运营该商业项目方面的自主权，特别是与租户谈判确定租约条款时有无足够大的自主权等。